臺灣新北地方法院刑事判決　　　　　 110年度交簡上字第39號
上　訴　人　
即　被　告　許富猛



選任辯護人　莫詒文律師
　　　　　　李則亞律師
上列上訴人即被告因過失傷害案件，不服本院110 年度交簡字第
299 號中華民國110 年4 月19日所為第一審簡易判決（聲請簡易
判決處刑案號：臺灣新北地方檢察署109 年度偵字第18528 號）
，提起上訴，本院管轄之第二審合議庭判決如下：
    主  文
上訴駁回。
許富猛緩刑4 年，並應履行如附表所示之事項。
    事實及理由
一、本案經本院審理結果，認原審以被告許富猛係犯過失傷害罪
    ，依刑法第284 條前段、刑法第62條前段、第41條第1 項前
    段規定逕以簡易判決處刑，量處被告有期徒刑2 月，如易科
    罰金，以新臺幣（下同）1,000 元折算1 日，其認事用法及
    量刑均無不當，應予維持，除證據部分補充下述證據資料外
    ：
  ㈠「被告於本院上訴審審理時自白」。
  ㈡「本院三重簡易庭110 年度重簡字第1256號和解筆錄（本院
    簡上卷第85-87 頁) 」，其餘均引用原審判決書記載之事實
    、證據及理由（詳如附件）。
二、被告上訴意旨略以：我已與告訴人吳索峰達成和解，請給予
    緩刑之機會等語。
三、上訴駁回之說明：
  ㈠關於刑之量定及緩刑之宣告，係實體法上賦予事實審法院得
    依職權自由裁量之事項，倘其量刑已以行為人之責任為基礎
    ，復已斟酌刑法第57條各款所列情狀，而未逾越法律所規定
    之範圍，或濫用其權限，即不得任意指摘為違法。
  ㈡本件被告於原審判決前未與告訴人達成和解，亦未賠償告訴
    人所受損害，在此情形下，原審諭知之宣告刑，難認有以暫
    不執行為適當情形。且原審於量刑時審酌：被告駕駛自用小
    客車本應注意車輛行駛至交岔路口時，應遵守燈光號誌之指
    揮，竟疏未注意上開事項，在上址路口時闖越紅燈，致發生
    本件事故而造成告訴人所受傷害，顯有過失，兼衡被告就本
    件事故應負之過失程度、告訴人之傷勢非輕（依診斷證明書
    所載，告訴人108 年12月14日住院手術，同年月18日出院，
    需看護專人照顧及修養2 個月），被告之犯後態度及尚未與
    告訴人達成和解、賠償告訴人之損失等一切情狀，酌情量處
    有期徒刑2 月，並諭知易科罰金之折算標準，已論述其量刑
    審酌之各項情狀，對照告訴人所受骨折傷勢嚴重之程度及被
    告闖紅燈肇事之過失情節較重，原審所為量刑已屬擇定低度
    刑，經核並無明顯量刑過重或違反比例原則、平等原則，得
    認係濫用裁量權而違法之情事，故被告上訴為無理由，應予
    駁回。
四、附條件緩刑之宣告：
  ㈠諭知緩刑：
    被告前未曾因故意犯罪而受有期徒刑以上刑之宣告，有臺灣
    高等法院被告前案紀錄表1 份在卷可按，因駕車不慎肇事使
    人受傷，犯後皆認罪，於本案上訴後，在告訴人所提刑事附
    帶民事訴訟案件中達成和解，被告目前已依和解筆錄賠付首
    期之款項，有前揭和解筆錄、被告提出之匯款單據各1份在
    卷可證（本院簡上卷第117頁）。堪認被告已試圖修補告訴
    人所受之損害，未來理應知所警惕，再犯可能性應不高，參
    酌被告之父親及姊姊皆領有身心障礙證明，亟需被告扶養、
    照顧（本院簡上卷第63、65頁），故宜使被告有再一次機會
    ，而自行改過，因認尚無逕對被告施以短期自由刑之必要，
    爰依刑法第74條第1項第1款規定，依照被告分期付款所需期
    間，諭知緩刑4年。
  ㈡緩刑條件：
    被告目前尚未全部賠償完畢，為免被告於受緩刑宣告後未能
    依約履行調解條件，本院依刑法第74條第2 項第3 款規定，
    諭知被告應向告訴人支付如附表所示金額，以此作為緩刑條
    件，保障告訴人權益。倘被告違反上開應行負擔之事項且情
    節重大，足認原宣告之緩刑難收其預期效果，而有執行刑罰
    之必要者，依刑法第75條之1 第1 項第4 款之規定，檢察官
    得向本院聲請撤銷其緩刑之宣告，附此敘明。
據上論斷，依刑事訴訟法第455 條之1 第1 項、第3 項、第368
條、第373 條，判決如主文。
本案經檢察官陳旭華偵查後聲請簡易判決處刑，經檢察官詹啟章
到庭執行公訴。
中    華    民    國   110    年    11    月    1     日
                  刑事第二十庭  審判長法  官  蕭淳元
 
                                      法  官  陳宏璋
 
                                      法  官  黃園舒
上列正本證明與原本無異。
不得上訴。
                                      書記官  蔡忠衛
中    華    民    國   110    年    11    月    1     日
【附表】：（緩刑條件）
被告應給付告訴人吳索峰新臺幣（下同）42萬元，自民國110 年
10月起於每月5 日前分期給付12,000元，至全部清償為止，如有
一期不履行視為全部到期。上開款項應匯入告訴人指定之金融機
構帳戶（華南商業銀行帳號000-00-000-000-0，戶名：吳索峰）
。
 
【附件】：
臺灣新北地方法院刑事簡易判決        110年度交簡字第299號
聲  請  人  臺灣新北地方檢察署檢察官
被      告  許富猛  男  民國00年0月00日生
                    身分證統一編號：Z000000000號  
                    住新北市○○區○○路000號六樓
                    居新北市○○區○○街00號2樓 
上列被告因過失傷害案件，經檢察官聲請以簡易判決處刑（109
年度偵字第18528號），本院判決如下：
    主  文
許富猛犯過失傷害罪，處有期徒刑貳月，如易科罰金，以新臺幣
壹仟元折算壹日。
    事實及理由
一、本案犯罪事實、證據及應適用法條，除下列事項應予補充更
    正外，其餘均引用如附件檢察官聲請簡易判決處刑書之記載
    ：
  ㈠犯罪事實欄一、最後1 行「之傷害。」記載之後應補充「又
    許富猛肇事後，在有偵查犯罪職權之公務員知悉其犯行前，
    即向據報前來現場處理之新北市政府警察局蘆洲分局交通分
    隊警員張兆宇承認肇事並接受裁判」。
  ㈡證據欄補充「車輛詳細資料報表2 份、公路監理電子閘門證
    號查詢機車及汽車駕駛人駕照資料、道路交通事故肇事人自
    首情形記錄表各1 份」。
  ㈢應適用法條欄補充「又被告於肇事後，在案發現場等待警方
    前往處理，警方到場時主動承認為肇事人，並自願接受裁判
    ，有道路交通事故肇事人自首情形記錄表1 紙（見偵字卷第
    3 0 頁）附卷可考，為對未發覺之犯罪自首，爰依刑法第62
    條前段規定減輕其刑」。
二、爰以行為人之責任為基礎，審酌被告駕駛自用小客車本應注
    意車輛行駛至交岔路口時，應遵守燈光號誌之指揮，竟疏未
    注意上開事項，在上址路口時闖越紅燈，致發生本件事故而
    造成告訴人所受傷害，顯有過失，兼衡被告就本件事故應負
    之過失程度非輕，告訴人之傷勢非輕（依診斷證明書所載，
    108 年12月14日住院手術，同年月18日出院，需看護專人照
    顧及修養2 個月），被告之犯後態度及迄今仍尚未與告訴人
    達成和解、賠償告訴人之損失（雙方調解不成立）等一切情
    狀，量處如主文所示之刑，並諭知易科罰金之折算標準，以
    資懲儆。
三、依刑事訴訟法第449 條第1 項前段、第3 項、第454 條第2
    項，刑法第284 條前段、第62條前段、第41條第1 項前段，
    刑法施行法第1 條之1 第1 項，逕以簡易判決處如主文所示
    之刑。
四、如不服本判決，應於判決送達後20日內，向本庭提出上訴狀
    ，上訴於本院第二審合議庭（須附繕本）。
本案經檢察官陳旭華聲請以簡易判決處刑。
中    華    民    國   110    年    4     月    19    日
                  刑事第二十七庭  法  官     陳明珠
上列正本證明與原本無異。
                                  書記官     林有象
中    華    民    國   110    年    4     月    21    日
 
附錄本案論罪科刑法條全文：
中華民國刑法第284條
因過失傷害人者，處1年以下有期徒刑、拘役或10萬元以下罰金
；致重傷者，處3年以下有期徒刑、拘役或30萬元以下罰金。
 
【原審判決書附件】：
臺灣新北地方檢察署檢察官聲請簡易判決處刑書  
                                    109年度偵字第18528號
    被      告  許富猛  男  52歲（民國00年0月00日生）
                        住新北市○○區○○路000號6樓
                        居新北市○○區○○街00號2樓
                        國民身分證統一編號：Z000000000號
上列被告因過失傷害案件，業經偵查終結，認為宜以聲請簡易判
決處刑，茲將犯罪事實及證據並所犯法條分敘如下：
        犯罪事實
一、許富猛於民國108 年12月14日9 時10分許，駕駛車牌號碼00
    －0000自用小客車，沿新北市蘆洲區光明路往光榮路120 巷
    方向行駛，行經光明路與光明路85巷口，本應注意車輛行駛
    至交岔路口時，應遵守燈光號誌之指揮，且依當時情形，又
    無不能注意之情事，竟疏未注意，在上址路口時闖越紅燈，
    適吳索峰騎乘車牌號碼000-000 號普通重型機車，沿光明路
    85巷往光明路方向在上開路口停等紅燈，兩車旋即發生碰撞
    ，致吳索峰當場人車倒地，因而受有右膝脛骨平台骨折之傷
    害。  
二、案經吳索峰訴由新北市政府警察局蘆洲分局報告偵辦。
        證據並所犯法條
一、上揭犯罪事實，業據被告許富猛於警詢時及偵查中均坦承不
    諱，核與告訴人吳索峰於警詢及偵查中指訴之情節相符，並
    有道路交通事故現場圖、道路交通事故調查報告表㈠、㈡、
    新光吳火獅紀念醫院乙種診斷證明書1 紙、監視錄影檔案燒
    錄光碟1 片、現場及車損暨監視錄影畫面翻拍照片20張及新
    北市政府車輛行車事故鑑定委員會新北車鑑字第0000000 號
    鑑定意見書在卷足資佐證，足認被告任意性之自白應與事實
    相符，其罪嫌洵堪認定。
二、核被告所為，係犯刑法第284條前段過失傷害罪嫌。
三、依刑事訴訟法第451條第1項聲請逕以簡易判決處刑。
    此    致
臺灣新北地方法院
中    華    民    國   110    年    1     月    25    日
                              檢  察  官  陳旭華